【裁判字號】    98,交抗,185
【裁判日期】    980820
【裁判案由】    聲明異議
【裁判全文】
臺灣高等法院臺南分院交通事件裁定     98年度交抗字第185號
抗  告  人  甲○○
即受處分人
                      號
上列抗告人因違反道路交通管理處罰條例案件，不服臺灣臺南地
方法院中華民國98年06月29日所為裁定（97年度交聲更(二)字第22
號）提起抗告，本院裁定如下：
    主  文
抗告駁回。
    理  由
一、抗告意旨略以：舉發機關（即苗栗縣警察局）應提出本件雷
    達測速器之合格證明書，以證明抗告人即受處分人（以下稱
    受處分人）甲○○確實有本件違規超速駕駛。是以提起本件
    抗告，請求撤銷原裁定云云。
二、按汽車駕駛人，行車速度，超過規定之最高時速者，處新臺
    幣（下同）1,200元以上2,400元以下罰鍰，道路交通管理處
    罰條例第40條定有明文。次按「汽車駕駛人之行為有下列情
    形之一，當場不能或不宜攔截製單舉發者，得逕行舉發：七
    、經以科學儀器取得證據資料證明其行為違規者」、「第一
    項逕行舉發，應記明車輛牌照號碼、車型等可資辨明之資料
    ，以汽車所有人為被通知人製單舉發」，道路交通管理處罰
    條例第7條之2第1項第7款、第4項亦規定甚明。
三、經查：
  (一)受處分人於95年10月16日15時16分許，駕駛其所有車牌號碼
    1997-JD號自用一般小客貨車，行經台13線52.6公里處，該
    路段行車速限為60公里，受處分人所駕車輛經測得之時速則
    為71公里，計超速11公里，經苗栗縣警察局逕行製單舉發，
    有苗栗縣警察局95年11月2日苗縣警交字第F00000000號舉發
    違反道路交通管理事件通知單1紙及違規採證照片1幀附卷可
    稽（參見原審卷第12-1、18頁）。
  (二)又本件舉發受處分人超速行駛所使用之雷達測速儀為TRAF
    FIPAX廠牌、規格為24.15GHz照相式、器號為: (一)主機：RK0
    5961、(二)天線：009之雷達測速儀，該測速儀係經濟部標準
    檢驗局於94年11月16日檢定合格，檢定合格有效期限至95年
    11月，此有經濟部標準檢驗局94年11月30日第J0GA0000000A
    、J0GA0000000B雷達測速儀檢定合格證書影本1紙在卷可參
    。足證，本件所用測速儀器具有高度準確性，其測速之正確
    性並無可疑，所測得採證之速度值除具公信力外，並可作為
    執法採證之用，且於測得受處分人所有之上開車輛超速行駛
    之日，該具雷達測速儀尚在檢驗合格期限內。因此，受處分
    人確於上揭時、地有「行車時速為71公里、限速60公里、超
    速11公里」之違規事實，應堪認定。
  (三)再者，交通警察製單舉發違反道路交通管理處罰條例所列之
    違規事實，本質上為行政處分，係公務員基於職務上之公權
    力，依法就特定之具體事件所為之具公法上效果之單方面行
    政行為，如無形式上顯然瑕疵可指，基於公務員為公法上行
    為具有公信力之原則，該行政行為當可被推定為真正，所據
    以依法處分之事實認定亦為正確無誤。本此公信原則，立法
    者乃賦予行政機關制定違反道路交通事件統一裁罰基準及處
    理細則，使執行勤務員警得當機處分，以達維護交通秩序、
    安全之行政目的。反之，若謂公務員一切行政行為均需預留
    證據以證其實，則國家行政勢必窒礙難行，因此，刑事訴訟
    法就犯罪證據所列有關之規定與屬於行政秩序罰之交通違規
    裁罰本質不合部分，自不在準用之列。是以，本件交通員警
    舉發所使用之測速槍既屬合格，亦無證據證明其舉發程序有
    何瑕疵，自應受到合法、正確之推定。
四、依上所述，本件受處分人確有於上開時、地，駕車行駛台13
    線公路速度超過規定最高速限之違規事實，至為明確。從而
    ，原處分機關乃依前揭道路交通管理處罰條例第40條規定，
    裁處受處分人罰鍰新台幣2,200元，於法即無不合。原審因
    認原處分機關所為之裁處，並無違誤，因而駁回受處分人所
    提之聲明異議。本院經核，原裁定其認事用法，均無不當。
    從而，受處分人執上開情詞，指摘原裁定不當，核無理由，
    應予駁回。
五、據上論結，應依道路交通案件處理辦法第26條，刑事訴訟法
    第412條，裁定如主文。
中    華    民    國    98    年    8     月    20    日
                  刑事第二庭    審判長法  官  葉居正
                                      法  官  吳勇輝
                                      法  官  郭千黛
以上正本證明與原本無異。
不得再抗告。
                                      書記官  尤乃玉
中    華    民    國    98    年    8     月    21    日


司法院資訊處製作；財團法人民間司法改革基金會備份。
